臺灣雲林地方法院民事小額判決
110年度虎小字第315號
原      告  洪燕妮  
訴訟代理人  王儀萱  
被      告  黃駿朋  

上列當事人因被告過失傷害案件，原告提起損害賠償之附帶民事
訴訟（110年度交附民字第160號），經本院刑事庭裁定移送前來
，本院於民國110年12月10日言詞辯論終結，判決如下：
    主  文
被告應給付原告新臺幣貳萬壹仟捌佰陸拾肆元，及自民國一百一
十年九月二十九日起至清償日止，按週年利率百分之五計算之利
息。
原告其餘之訴及其餘假執行之聲請均駁回。
訴訟費用新臺幣壹仟元，由被告負擔新臺幣貳佰捌拾玖元，餘由
原告負擔。
本判決原告勝訴部分得假執行。
    事實及理由
一、原告起訴主張：被告無機車駕駛執照，於民國109年8月23日
    10時40分許，騎乘車牌號碼000-000號普通重型機車，沿雲
    林縣虎尾鎮三合里雲95縣道由北往南方向直行，行經雲95縣
    道與雲94縣道之交岔路口（下稱系爭交岔路口），原應注意
    遵守燈光號誌，並應注意車前狀況、隨時為必要之安全措施
    ，且當時並無不能注意之情況，竟闖越紅燈穿越系爭交岔路
    口，適原告騎乘車牌號碼000-0000號普通重型機車（下稱系
    爭機車）沿雲94縣道由東往西方向直行，兩車在系爭交岔路
    口發生碰撞，致原告受有右肩擦傷（5x5公分）疼痛、右肘
    擦傷（3x2公分）、右膝擦傷（8x5公分）、雙手疼痛及左膝
    擦傷（0.5x0.5公分）等傷害。爰依侵權行為之法律關係提
    起本件訴訟，請求被告賠償醫療費新臺幣（下同）2,449元
    、機車修理費16,710元、精神慰撫金20,841元，合計40,000
    元等語。並聲明：被告應給付原告40,000元，及自起訴狀繕
    本送達翌日起至清償日止，按週年利率百分之5計算之利息
    ；願供擔保請准宣告假執行。
二、被告則以：原告僅有手腳挫傷，所請求之醫療費過多，且先
    前開庭時未提出證據，被告根本不知道資料是否偽造，雖然
    被告無法證明醫療收據為偽造，但被告就是沒錢賠償；其次
    ，被告根本沒看過原告修理了哪些機車項目，被告也不想看
    機車修理的估價單，被告就是沒錢可以賠償給原告；至於精
    神慰撫金部分，被告不願意賠償等語資為抗辯。並聲明：請
    求駁回原告之訴。
三、本院之判斷：
　㈠原告主張被告於前揭時、地，駕駛上開機車過失闖越紅燈進
    入系爭交岔路口，致與原告騎乘之系爭機車發生碰撞，原告
    因此受有前揭傷害，系爭機車並因而損壞等情，被告未予爭
    執；被告因此過失傷害行為，經檢察官提起公訴，由本院刑
    事庭以110年度交簡字第48號刑事案件（下稱系爭刑事案件
    ）審理後，認定被告犯過失傷害罪，判處拘役20日確定等事
    實，有系爭刑事案件判決附卷可稽（見本院卷第11至13頁）
    ，並經本院依職權調取系爭刑事案件卷宗查核無訛，該部分
    事實首堪認定。
　㈡因故意或過失，不法侵害他人之權利者，負損害賠償責任；
    汽車、機車或其他非依軌道行駛之動力車輛，在使用中加損
    害於他人者，駕駛人應賠償因此所生之損害，但於防止損害
    之發生，已盡相當之注意者，不在此限，民法第184條第1項
    前段、第191條之2分別定有明文。不法侵害他人之身體或健
    康者，對於被害人因此喪失或減少勞動能力或增加生活上之
    需要時，應負損害賠償責任，民法第193條第1項有明文規定
    。不法毀損他人之物者，被害人得請求賠償其物因毀損所減
    少之價額。民法第196條定有明文。又物被毀損時，被害人
    除得依民法第196條請求賠償外，並不排除民法第213條至第
    215條之適用。依民法第196條請求賠償物被毀損所減少之價
    額，得以修復費用為估定之標準，但以必要者為限(例如：
    修理材料以新品換舊品，應予折舊)。再不法侵害他人之身
    體、健康、名譽、自由、信用、隱私、貞操，或不法侵害其
    他人格法益而情節重大者，被害人雖非財產上之損害，亦得
    請求賠償相當之金額，民法第195條第1項前段亦有明文。法
    院酌定慰撫金額時，應斟酌加害人與被害人雙方之身分、資
    力與加害程度，及其他各種情形核定之；慰撫金是否相當，
    應以加害行為之加害程度及被害人所受痛苦，斟酌加害人及
    被害人之身分、經濟地位等各種情形定之（最高法院47年度
    台上字第1221號、51年度台上字第223號判決意旨參照）。
    另當事人主張有利於己之事實者，就其事實有舉證之責任，
    民事訴訟法第277條定有明文。本件被告因前揭過失致發生
    本件交通事故，因而使原告受有上載傷害，系爭車輛亦因此
    受損，自應負損害賠償責任。就原告請求項目及金額，本院
    分別審酌如下：
　⒈醫療費部分：原告主張其因本件車禍受有上載傷害而支出醫
    療費，並提出大屯西藥房收據、懷恩中醫診所門診收據2張
    、天主教若瑟醫療財團法人若瑟醫院（下稱若瑟醫院）門診
    收據4張、上方藥局收據、張維修藥局統一發票、若瑟醫院1
    09年11月18日診斷證明書（見本院卷第65至67頁）為證。經
    核原告所提出之上開收據，其中張維修藥局統一發票未載明
    品項內容，因此未能認定該張統一發票金額406元為原告因
    本件車禍受傷所支出費用，其餘收據內所載就診科別、購買
    醫材品項，均可認與原告因本件車禍所受傷勢之治療有關聯
    ，核屬必要費用，金額共2,043元，為可認定。至被告僅空
    言抗辯原告請求醫療費過多云云，而未提出具體指謫及有利
    之反證佐參，所辯即無可採。故原告請求被告賠償醫療費，
    於2,043元範圍內為可准許，逾此範圍則無理由。
  ⒉機車修理費部分：原告請求被告賠償系爭機車修理費16,710
    元，並提出金想機車行單據（見本院卷第66頁）為證。觀之
    上開單據所載各維修項目核與本件車禍事故發生後所拍攝之
    現場照片所示系爭機車車損情形大致相符（見系爭刑事案件
    警卷第38頁背面至42頁背面），原告主張系爭機車因本件車
    禍損壞而有修復之必要等情，應為可信。被告徒以不清楚維
    修項目云云置辯，即無可採。依上開單據所載維修項目及金
    額，修理費16,710元中應包含零件13,210元、車台鈑金3,50
    0元，依前揭說明，零件部分以新零件更換舊零件，應扣除
    折舊，依行政院公佈之固定資產耐用年數表及固定資產折舊
    率表，機車之耐用年數為3年，依定率遞減法每年折舊千分
    之536，其最後1年之折舊額，加歷年折舊累積額，總和不得
    超過該資產成本原額之10分之9，是其殘值為10分之1。系爭
    機車係104年6月出廠（未未載日，以15日為出廠基準日），
    有系爭機車行照在卷（見本院卷第69頁）可稽，至109年8月
    23日事故發生時，已使用逾3年之耐用年限，是零件費用經
    扣除折舊後應為1,321元（計算式：13,210元1/10=1,321元
    ），加計不予折舊之車台板金3,500元，系爭機車必要修復
    費用應為4,821元（計算式：1,321元＋3,500元＝4,821元）。
  ⒊精神慰撫金部分：被告因過失行為，造成原告受有上載傷害
    ，屬不法侵害原告之身體權，是原告主張其受有精神上相當
    之痛苦，請求被告給付精神慰撫金，自有理由。本院審酌原
    告所受傷勢、被告過失情狀、行為後態度及兩造於本院審理
    中所述教育程度、職業、家庭經濟狀況等一切情狀（因屬個
    人隱私，僅予參酌，不予揭露），及本院依職權調取之兩造
    稅務電子閘門資料（見本院卷第23至45頁），認原告請求精
    神慰撫金，以15,000元為允當，逾此範圍之請求，核屬過高
    。
　⒋綜上，原告因本件車禍所生之損害為21,864元（計算式：2,0
    43元＋4,821元＋15,000元＝21,864元）。
四、給付無確定期限者，債務人於債權人得請求給付時，經其催
    告而未為給付，自受催告時起，負遲延責任；其經債權人起
    訴而送達訴狀，或依督促程序送達支付命令，或為其他相類
    之行為者，與催告有同一之效力；遲延之債務，以支付金錢
    為標的者，債權人得請求依法定利率計算之遲延利息；應付
    利息之債務，其利率未經約定，亦無法律可據者，週年利率
    為百分之5，民法第229條第2項、第233條第1項前段及第203
    條業已分別明定。本件原告請求被告損害賠償，核屬給付未
    定期限，查本件起訴狀繕本係於110年9月28日送達被告（見
    交附民卷第3頁），原告請求被告給付自起訴狀繕本送達翌
    日起即109年9月29日起至清償日止按週年利率百分之5計算
    之法定遲延利息，應予准許。
五、從而，原告依侵權行為之法律關係，提起本件訴訟，請求被
    告給付21,864元，及自109年9月29日起至清償日止，按週年
    利率百分之5計算之利息，為有理由，應予准許；逾此範圍
    之請求，則無理由，應予駁回。
六、本件事證已臻明確，兩造其餘攻擊防禦方法及所舉證據，經
    審酌結果，與本件判決結論均無影響，爰不一一論述，附此
    敘明。
七、本件原告勝訴部分，係就訴訟適用小額程序所為被告敗訴之
    判決，依民事訴訟法第436條之20之規定，應依職權宣告假
    執行，原告聲請供擔保宣告假執行，核無必要；又原告其餘
    之訴既經駁回，該部分假執行之聲請亦失所依附，應併予駁
    回。
八、原告提起刑事附帶民事訴訟，由本院刑事庭依刑事訴訟法第
    504條第1項之規定裁定移送前來，依同條第2項規定，原告
    就過失傷害部分之請求，依法免徵第一審裁判費，且於本件
    審理過程，未增生訴訟費用；惟原告就系爭機車損失部分併
    予請求，已依法補繳裁判費，依民事訴訟法第436條之19、
    第79條規定，確定本件訴訟費用額為1,000元（即原告就系
    爭機車損失部分繳納之裁判費），命由兩造依該部分勝敗比
    例分擔。
中　　華　　民　　國　　110 　年　　12　　月　　24　　日
                  虎尾簡易庭  法  官  黃麗文
以上正本證明與原本無異。
如不服本判決，應於送達後20日內，以判決違背法令為理由，向
本院虎尾簡易庭提出上訴狀並表明上訴理由（上訴理由應記載原
判決所違背之法令及其具體內容、依訴訟資料可認為原判決有違
背法令之具體事實）。如於本判決宣示後送達前提起上訴者，應
於判決送達後20日內補提上訴理由書（須附繕本）。如委任律師
提起上訴者，應一併繳納上訴審裁判費。
中　　華　　民　　國　　110 　年　　12　　月　　24　　日
    　　　　　　　　　　　　　書記官  曾鈺仁